臺灣彰化地方法院刑事判決             100年度易字第1103號
公  訴  人  臺灣彰化地方法院檢察署檢察官
被      告  張束文
選任辯護人  張慶達律師
上列被告因傷害，經檢察官提起公訴（100年度調偵字第460號）
，本院判決如下：
    主  文
本件公訴不受理。
    理  由
一、公訴意旨如附件起訴書所載。
二、按告訴乃論之罪，告訴人於第一審辯論終結前，得撤回其告
    訴；又告訴經撤回者，應諭知不受理之判決。刑事訴訟法第
    238條第1項、第303條第3款分別定有明文。
三、查本件告訴人張子明告訴被告張束文傷害案件，起訴書認被
    告張束文係涉犯刑法第277條第1項之傷害罪嫌，依同法第28
    7條前段規定，須告訴乃論。茲據告訴人張子明與被告張束
    文已達成和解，並以書狀撤回告訴，有刑事撤回告訴狀1紙
    在卷可憑，揆諸前揭規定，爰不經言詞辯論，逕為諭知不受
    理之判決。
據上論斷，應依刑事訴訟法第303條第3款、第307條，判決如主
文。
中    華    民    國    100    年    11    月    7    日
                           刑事第三庭  法  官  張鶴齡
以上正本證明與原本無異。
如不服本判決應於收受判決後10日內向本院提出上訴書狀，並應
敘述具體理由；其未敘述上訴理由者，應於上訴期間屆滿後20日
內向本院補提理由書（均須按他造當事人之人數附繕本）「切勿
逕送上級法院」。
告訴人或被害人對於判決如有不服具備理由請求檢察官上訴者，
其上訴期間之計算係以檢察官收受判決正本之日期為準。
中    華    民    國    100    年    11    月    7    日
                                       書記官  許淑琴
附件:
臺灣彰化地方法院檢察署檢察官起訴書
                                    100年度調偵字第460號
    被  告  張束文  男  78歲（民國OO年O月O日生）
                    住彰化縣彰化市○○里○○路○段85號
                    國民身分證統一編號：Ｚ000000000號
上列被告因傷害案件，已經偵查終結，認應該提起公訴，茲將犯
罪事實及證據並所犯法條分敘如下：犯罪事實
一、張束文為張子明之堂兄，雙方因有祭祀公業訴訟，於民國10
    0年7月12日上午至本署開庭，於庭訊完畢後之同日10時30分
    許，在彰化縣員林鎮○○路○段204號「東火停車場」前，張
    子明由其子張文龍駕車搭載正欲離去之際，張束文至車旁與
    坐於駕駛座旁之張子明發生爭執，張束文竟基於傷害之犯意
    ，持柺杖毆打張子明之手掌及上臂，致張子明右肘開放性傷
    口、右第4及5手指擦傷、右第2手指挫傷、右肩挫傷及右前
    臂挫傷等傷害。
二、案經張子明告訴偵辦。
        證據並所犯法條
一、訊據被告張束文固坦承於上開時、地適遇告訴人張子明，惟
    矢口否認有何傷害之犯行，辯稱：伊僅是靠過去，有事跟告
    訴人講，只有左手靠著汽車門邊，沒有拿柺杖打告訴人，亦
    無發生爭執等語。惟查：上揭犯罪事實，業據告訴人於本署
    偵訊時指訴歷歷，並與在場證人張文龍證述情節相符，復有
    秀傳醫療社團法人秀傳紀念醫院出具之診斷證明書1紙附卷
    足稽。又依告訴人指訴情節，告訴人係坐於駕駛座旁，窗戶
    打開，且右手放置在車窗旁，即依此客觀情狀，與告訴人指
    訴遭被告毆打之右手手掌、上臂部位相符，復與卷附診斷證
    明書所載告訴人受有傷害之部位一致，是告訴人指訴遭被告
    持柺杖毆打一節，應屬真實，被告所辯係事後卸責之詞，不
    可採信。其犯嫌堪予認定。
二、核被告所為，係犯刑法第277條第1項之傷害罪嫌。
三、依刑事訴訟法第251條第1項提起公訴。
    此  致
臺灣彰化地方法院
中    華    民    國   100    年    9     月    23    日
                              檢  察  官  葉建成
本件正本證明與原本無異
中    華    民    國   100    年    9     月    30    日
                              書  記  官  李健佑
參考法條：
刑法第277條第1項
傷害人之身體或健康者，處 3 年以下有期徒刑、拘役或 1 千元
以下罰金。
[案由摘要]
起訴書－